【裁判字號】    92,易,26
【裁判日期】    920709
【裁判案由】    竊盜等
【裁判全文】
臺灣花蓮地方法院刑事判決                            九十二年度易字第二六號
    公  訴  人  臺灣花蓮地方法院檢察署檢察官
    被      告  戊○○
右列被告因竊盜案件，經檢察官提起公訴（九十二年度偵字第一六三號），本院判決
如左：
    主  文
戊○○踰越牆垣竊盜，累犯，處有期徒刑拾月。
    事  實
一、戊○○有多次竊盜、殺人未遂、違反藥事法、妨害自由等前科，最近一次，因竊
    盜罪、違反毒品危害防制條例、毀損罪案件，分別經本院判處有期徒刑一年八月
    、六月、拘役五十日確定，先入監執行有期徒刑一年八月部分，再接續執行有期
    徒刑六月、拘役五十日部分，甫於民國九十一年二月八日縮刑期滿執行完畢，猶
    不知悔改，竟意圖為自己不法之所有，於九十一年九月十六日上午八時許，見乙○○位於花蓮縣新城鄉新城村新興三六之一號住處內無人，即攀越住處外圍香蕉
    園之圍牆進入香蕉園內，再由香蕉園踰越乙○○住處之牆垣後，用手推開緊鄰乙○○住處旁工具倉庫之窗形水泥口上鐵片（該水泥口尚未安裝窗戶，僅以鐵片封
    住），由該水泥口無故侵入倉庫內，竊取乙○○之二伯所有之震動震動器一台，
    得手後，隨即為乙○○發現，其在慌張中將竊得之電動震動器遺留在乙○○住處
    圍牆上後，立即騎乘機車逃離現場，乙○○見狀乃開車從後追趕，在花蓮縣新城
    鄉○○路五巷二之四號前，將之逮捕，並報警查獲。
二、案經乙○○訴由花蓮縣警察局新城分局報告台灣花蓮地方法院檢察署檢察官偵查
    起訴。
    理  由
一、訊據被告戊○○矢口否認有右揭竊盜犯行，辯稱：該電動震動器為我父親丁○○
    所有，我借予丙○○，但他還沒有還給我就入監服刑，因我父親要用該電動震動
    器，所以我就去丙○○住處要拿該電動震動器，當時我看他家沒有人，又剛好要
    小便，就爬進入香蕉園，正好從通風口看到該震動器，就人站在香蕉園內伸手進
    去拿該震動器，並未侵入住宅，但因丙○○的兒子不知道此事，才認為是我偷該
    震動器云云。經查：告訴人乙○○於警詢中證稱：當天其返家發現有一輛紅色機
    車停在住處門口右側，覺得可疑，趕緊入內查看，先從房間查起，一直查看到房
    子左側倉庫時，發現一個人從倉庫左側小洞爬出來，直接上圍牆往外面田地逃跑
    ，其從屋內出來，就發現該人已騎機車往新城方向去，就趕緊開貨車追趕，追到
    新城鄉○○街五巷二之四號前才追到戊○○，其認為戊○○應該是從倉庫左側圍
    牆翻牆進入，再由倉庫左側已填補之小洞，推開填補小洞之鐵片進入行竊，其並
    發現其父親丙○○所有之電動震動器也被搬到圍牆上方等語。而證人丙○○雖於
    警詢中證稱：該電動震動器為其所有，但其於本院審理時業已證稱：該電動震動
    器為其二哥所有，因家中有二台小台電動震動器，二台顏色、大小均相同，僅電
    線長度不同，被告竊取之電動震動器的電線比較長（經提示被竊電動震動器之照
    片）是其二哥所有，其所有之電動震動器的電線比較短，又其從未向被告借過電
    動震動器，且因其住處（丙○○與乙○○同住）之圍牆約有一人高，故站在圍牆
    外面，無法拿到倉庫內之電動震動器，又因圍牆與倉庫中間空間無法容納一個人
    的身軀，所以亦不可能站在圍牆與倉庫之間，伸手進入倉庫拿取電動震動器，如
    站在圍牆上，因該倉庫都有用鐵架圍住，並無入口，亦拿不到震動器等語。且觀
    之卷附現場照片及現場位置圖（見警卷第十九頁、二十一至二十三頁），顯示證
    人丙○○所述倉庫與圍牆間之相關位置正確，被告確無可能在一人高之圍牆外伸
    手取得倉庫內之電動震動器，被告此部分所辯，顯不可採。再者，被告於警詢中
    亦坦承：我當時有叫門，屋內沒有人回應，因我急需使用電動震動器，而我平時
    又有出入該處，知道香蕉園進入之路徑，並發現窗戶（指倉庫之水泥口）是鐵片
    做的，當時只有打開一半，我順勢將鐵片推開，就看到震動器放在窗戶下面等語
    （見警卷第四至七頁），可見被告所辯，係因欲小便而爬入香蕉園，偶見電動震
    動器而取之云云，亦非事實。如電動震動器確為被告借予丙○○之物，被告大可
    登門向丙○○之家人要求取回，縱當時丙○○住處無人，翌日再來取回即可，焉
    需以攀越香蕉園，再踰越乙○○住處圍牆，強推開倉庫水泥口鐵片，非法侵入他
    人倉庫之方式，取回其出借予丙○○之電動震動器？在在足徵，被告所辯，顯難
    採信。此外，復有贓證物品認領保管收據一張附卷足參。本件事證明確，被告犯
    行堪予認定。至被告雖聲請傳喚其父丁○○作證，惟經本院屢次傳拘證人丁○○
    ，其均未到庭，附此敘明。
二、核被告所為，係犯刑法第三百二十一條第一項第二款踰越牆垣竊盜罪、第三百零
    六條第一項無故侵入他人建築物罪。其所犯上開二罪間，有方法結果之牽連關係
    ，應從一重之踰越牆垣竊盜罪處斷。又其曾因竊盜罪、違反毒品危害防制條例、
    毀損罪案件，分別經本院判處有期徒刑一年八月、六月、拘役五十日確定，先入
    監執行有期徒刑一年八月部分，再接續執行有期徒刑六月、拘役五十日部分，於
    九十一年二月八日縮刑期滿執行完畢，此有台灣花蓮地方法院檢察署刑案資料查
    註紀錄表一份附卷可稽，其於五年內再犯本件有期徒刑以上之罪，應依累犯之規
    定，加重其刑。爰審酌被告有事實欄所載之多項前科紀錄，有台灣高等法院被告
    全國前案紀錄表一份在卷足參，素行不良、犯罪之動機、手段、所生之危害、竊
    得財物之價值，及事後猶飾詞狡辯之態度等一切情狀，量處如主文所示之刑。
據上論斷，應依刑事訴訟法第二百九十九條第一項前段，刑法第三百二十一條第一項
第二款、第三百零六條第一項、第五十五條、第四十七條，罰金罰鍰提高標準條例第
一條前段，判決如主文。
本案經檢察官甲○○到庭執行職務。
中      華      民      國    九十二    年      七      月      九      日
                              臺灣花蓮地方法院刑事庭
                                  法  官  李  世  華
右正本證明與原本無異。
如對本判決不服，應於送達後十日內，向本院提出上訴狀。（應抄附繕本）告訴人或
被害人如對於本判決不服者，應具備理由請求檢察官上訴，其上訴期間之計算係以檢
察官收受判決正本之日期為準。
                                  法院書記官
中      華      民      國    九十二    年      七      月      十      日
附錄本判決論罪之法律條文：
刑法第三百二十一條第一項第二款：
犯竊盜罪而有左列情形之一者，處六月以上五年以下有期徒刑：
一、於夜間侵入住宅或有人居住之建築物、船艦或隱匿其內而犯之者。
二、毀越門扇、牆垣或其他安全設備而犯之者。
三、攜帶兇器而犯之者。
四、結夥三人以上而犯之者。
五、乘火災、水災或其他災害之際而犯之者。
六、在車站或埠頭而犯之者。
前項之未遂犯罰之。
刑法第三百零六條第一項：
無故侵入他人住宅、建築物或附連圍繞之土地或船艦者，處一年以下有期徒刑、拘役
或三百元以下罰金。


司法院資訊處製作；財團法人民間司法改革基金會備份。
